臺灣板橋地方法院刑事判決　　　　　　　98年度訴字第3537號
公　訴　人　臺灣板橋地方法院檢察署檢察官
被　　　告　高福先
選任辯護人　孫治平律師
被　　　告　高福生
選任辯護人　劉貹岩律師
上列被告因妨害性自主等案件，經檢察官提起公訴（98年度偵字
第18005 號），本院判決如下：
    主  文
高福先侵入住宅，對於女子以強暴之方法，而為猥褻之行為，累
犯，處有期徒刑年貳月。
高福先其餘被訴部分無罪。
高福生無罪。
    事  實
一、高福先前於民國84年間因竊盜案件，經臺灣臺北地方法院於
    87年5 月11日以86年度訴字第809 號刑事判決判處有期徒刑
    1 年10月，經上訴，由臺灣高等法院於88年10月13日以87年
    度上訴字第3080號刑事判決撤銷原判決，判處有期徒刑1 年
    10月，經上訴，由最高法院於89年5 月31日以89年度臺上字
    第3073號刑事判決撤銷原判決發回，又經臺灣高等法院於89
    年9 月13日以89年度上更一字第584 號刑事判決判處有期徒
    刑2 年，經上訴，由最高法院於89年11月30日以89年度臺上
    字第7214號刑事判決撤銷原判決發回，經臺灣高等法院於90
    年5 月4 日以89年度上更二字第1212號刑事判決判處有期徒
    刑1 年10月，復經上訴，由最高法院於90年11月4 日以90年
    度臺上字第6977號刑事判決駁回上訴確定，於93年9 月3 日
    縮刑期滿執行完畢。復於96年間因竊盜案件，經臺灣臺北地
    方法院於96年11月27日以96年度易字第1196號刑事判決判處
    有期徒刑6 月，減為有期徒刑3 月，於同年12月24日確定，
    並於97年2 月12日易科罰金執行完畢。猶不知警惕，於98年
    5 月5 日凌晨某時許，搭乘由高福生駕駛車號1432-ES 號自
    用小客車經過臺北市○○路、基隆路附近，發現正搭乘營業
    小客車之代號A1之成年女子（真實姓名年籍詳卷，下稱A 女
    ），欲與A 女攀談，便指示不知情之高福生駕駛上開車輛尾
    隨A 女搭乘之營業小客車，途經臺北市萬芳醫院，A 女下車
    與當時之男友陳Ｏ龍見面並生爭執，A 女復搭乘陳立聖所駕
    駛之營業小客車欲返回位在（改制前）臺北縣中和市基泰和
    里社區住處，高福先仍指示高福生駕駛上開車輛一路尾隨，
    隨後於同日凌晨3 時許，抵達A 女住處所在之（改制前）臺
    北縣中和市基泰和里社區，趁社區○○道警衛祝鳳強開啟柵
    欄之際，高福先即指示高福生駕駛上揭自用小客車跟隨上開
    營業小客車侵入該社區之地下室車庫（侵入住宅部分，未據
    告訴），高福先並先行下車，該社區○○道警衛祝鳳強見有
    陌生之車輛進入該社區車道內，隨即跟入地下室察看，高福
    生因此在祝鳳強之引導下，前往1 樓警衛室。此時，高福先
    見A 女獨自一人，準備搭乘地下室之電梯上樓時，認有機可
    趁，竟起不軌之心，為滿足自己之性慾，萌強制猥褻之犯意
    ，先藉詞與A 女攀談，鬆懈A 女心防，突向A 女陳稱：我很
    喜歡你，我可不可以抱你等語，而以雙手環抱A 女靠近臀部
    大腿處，並以身體碰觸A 女胸部、臀部等身體部位，A 女立
    即要求將其放下，惟高福先仍將A 女抱著轉一圈，始放下A
    女，以此強暴之方式對A 女而為猥褻之行為。嗣後A 女則趁
    電梯門打開之際進入電梯逃離該地下室停車場，高福先隨即
    逃離現場。
二、案經A 女訴由（改制前）臺北縣政府警察局中和第一分局移
    請臺灣板橋地方法院檢察署檢察官偵查起訴。
    理  由
壹、有罪部分    
一、證據能力
（一）按「被告以外之人於審判外之言詞或書面陳述，除法律有
      規定外，不得作為證據。」92年2 月6 日修正公布，同年
      9 月1 日施行之刑事訴訟法第159 條第1 項定有明文。又
      「被告以外之人於檢察事務官、司法警察官或司法警察調
      查中所為之陳述，與審判中不符時，其先前之陳述具有較
      可信之特別情況，且為證明犯罪事實存否所必要者，得為
      證據。」同法第159 條之2 亦有明定。於此情形，係必須
      同時具備該可信性及必要性，始合於傳聞法則之例外，得
      作為證據。況該證人既於審判中經踐行人證之交互詰問調
      查程序，依完整之法定方式合法取得證據，如認其證詞適
      合為待證事實之證明，先前於警詢「調查筆錄」之供述即
      不具前述較可信之特別情況及證明犯罪事實存否之必要性
      ，自應逕以該審判中之證詞採為論證犯罪事實之依據，亦
      無捨該審判中之證詞不用卻例外地認其先前於警詢之調查
      筆錄認具證據能力而採為斷罪證據之餘地（最高法院95年
      度臺上字第4674號判決、96年度臺上字第2716號判決意旨
      ）。經查證人即告訴人A 女、祝鳳強、林連振於警詢時之
      陳述，因被告高福先選任辯護人於本院準備程序中皆否認
      其證據能力（詳本院98年12月3 日準備程序筆錄第4 頁）
      ，且不符合刑事訴訟法第159 條之2 之規定，應認無證據
      能力。
（二）按被告以外之人於偵查中向檢察官所為陳述，除顯有不可
      信之情況者外，得為證據，刑事訴訟法第159 條之1 第2
      項定有明文。偵查中被告以外之人於偵查中之證詞，性質
      上屬傳聞證據。惟現階段刑事訴訟法規定檢察官代表國家
      偵查犯罪、實施公訴，依法其有訊問被告、證人及鑑定人
      之權，證人、鑑定人且須具結，而實務運作時，檢察官偵
      查中向被告以外之人所取得之陳述，原則上均能遵守法律
      規定，不致違法取供，其可信度極高，職是，被告以外之
      人前於偵查中已具結而為證述，除反對該項供述得具有證
      據能力之一方，已釋明「顯有不可信之情況」之理由外，
      應認有證據能力。查證人即共同被告高福生、證人即告訴
      人A 女、陳Ｏ龍、陳立聖、祝鳳強、林連振於檢察官偵查
      時具結所為之證述，並無證據顯示有違法取供之情形，且
      客觀上並無顯不可信之情況，是本判決以下有罪部分所引
      用上述證人高福生、A 女、陳Ｏ龍、陳立聖、祝鳳強、林
      連振於偵查中之證言具有證據能力。
二、訊據被告高福先固坦承於路上發現A 女搭乘計程車，伊向高
    福生表示認識A 女，欲與A 女打招呼談話而尾隨該計程車至
    上揭基泰和里社區，在該社區地下室電梯間前與A 女攀談，
    並正面面對A 女抱其大腿處，而抱起A 女等情（見本院卷一
    第48、49頁、本院卷二13、53背面、54頁），惟矢口否認有
    何侵入住宅強制猥褻犯行，辯稱：伊與A 女聊天，且A 女亦
    將手搭伊肩上，伊並未向A 女陳稱：我很喜歡你，我可不可
    以抱你等語，伊是問A 女體重多重，可不可以抱她一下，伊
    抱A 女為量A 女體重，且A 女並未拒絕；當時A 女有留電話
    給伊云云。經查：
（一）於98年5 月5 日凌晨某時許，被告高福先搭乘由高福生駕
      駛車號1432-ES 號自用小客車經過臺北市○○路、基隆路
      附近，發現正搭乘營業小客車之A 女，被告高福先欲與A
      女攀談，便指示高福生駕駛上開車輛尾隨A 女搭乘之營業
      小客車，至臺北市萬芳醫院，A 女下車與當時之男友陳Ｏ
      龍見面並生爭執，A 女復搭乘陳立聖所駕駛之營業小客車
      欲返回位在上揭基泰和里社區住處，被告高福先搭乘高福
      生駕駛上開車輛並一路尾隨，隨後抵達A 女住處所在之上
      揭社區，趁社區○○道警衛祝鳳強開啟柵欄之際，被告高
      福先所乘坐由高福生駕駛之上揭自用小客車，即隨上開營
      業小客車進入該社區之地下室，該社區○○道警衛祝鳳強
      見有陌生之車輛進入該社區車道內，隨即跟入地下室察看
      。嗣於當日3 時許，在該社區地下室內，高福生見有警衛
      前來察看，向祝鳳強稱有友人住在該社區內，詢問該社區
      有無車位出租，高福生遂應祝鳳強要求至一樓警衛室等情
      ，業據證人即共同被告高福生於偵查中【見98年度偵字第
      18005 號卷（下稱偵卷）第26頁】；證人A 女、陳Ｏ龍、
      陳立聖及當時該社區大門警衛林連振於偵查中、本院審理
      時（見偵卷第24-25 、138 、151 、139 頁、本院卷二第
      45、9 背面-11 、6 背面-9、4-6 頁）；證人祝鳳強於偵
      查中證述明確且相符（見偵卷第138 頁），亦與被告高福
      先於偵查及本院審理時供述一致（見偵卷第27-28 頁、本
      院卷一第52頁、本院卷二第53背面頁），並有監視器翻拍
      照片6 張在卷可稽（見偵卷第121 頁）。
（二）A 女於本院審理證述：當天其請計程車司機將計程車開至
      伊住處社區停車場，伊付錢下車，進電梯之際，被告高福
      先過來與伊交談，之後被告高福先突將伊抱起轉一圈；伊
      並未同意被告高福先將伊抱起；被告在抱起伊之前說他很
      喜歡伊；而被告抱伊時，被告身體有碰到伊胸部、臀部；
      被告將伊抱起時，伊即要求被告將其放下，但被告未立即
      放下，仍將伊轉一圈後始行放下；被告當時是正面雙手抱
      著伊等情明確（見本院卷二第45-48 頁），核與其於偵查
      中所證述：伊請管理員開停車場柵欄讓計程車開至社區地
      下室，伊付錢下車，有一男子（指被告高福先）前來攀談
      ，突問伊說「可不可以抱你」，該男子就正面用雙手環抱
      住伊並轉一圈，伊與該男子身體有碰觸一起，伊就說「你
      在幹什麼」，該名男子將其放下等情（見偵卷第25頁）相
      符。且A 女所證述被告高福先正面將其抱起情節，亦與被
      告高福先於本院羈押調查庭所供稱：伊抱A 女靠近臀部的
      大腿處（見本院98年度聲羈字第486 號卷第3 背面頁）；
      及本院審理時所供稱：伊與A 女兩人面對面，伊兩手環抱
      A 女後膝蓋處，抱起A 女等情（見本院卷二第13頁）相符
      。且上揭被告高福先所供稱與A 女正面面對環抱A 女之方
      式，其身體及手臂正可碰觸A 女之胸部及臀部，亦與A 女
      於本院證述：被告高福先抱伊時，被告高福先身體有碰到
      伊胸部、臀部一節相合。又案發前被告高福先僅於娛樂場
      所消費時見過A 女2 次，曾經聊天；被告高福先案發前未
      曾與A 女打過電話或與A 女相約見面等情，經被告於本院
      審理時供述明確（見本院卷二第13背面、12背面頁），且
      A 女於本院審理時亦證述：伊並不認識被告等語明確（見
      本院卷二第45背面頁），足以認定於本案案發時A 女與被
      告並非熟識，且被告係自行尾隨A 女至A 女住處地下室停
      車場，A 女面對突如其來之被告，當不可能同意被告正面
      環抱而為緊密身體接觸，故A 女上揭證述之過程，符合常
      情，而值採信。復參酌並無證據顯示A 女與被告高福先有
      何怨懟嫌隙或糾紛，A 女實無必要甘冒誣告、偽證刑事處
      罰代價，刻意誣陷被告高福先之理，益徵A 女上揭於本院
      審理時及偵查中所為證述為真實。而依被告與A 女並非熟
      識，且均已成年情形，並非兩情相悅，兩個並非熟識之男
      女，女方豈會因被詢問體重，即同意非熟識男子任意對其
      正面環抱，使身體、胸部、臀部均與該名男子親密接觸？
      是被告所辯：伊是問A 女體重多重，可不可以抱她一下，
      伊抱A 女為量A 女體重，且A 女並未拒絕云云，顯違事理
      ，不足採信。又以被告高福先僅因先前在娛樂場所見過A
      女，而於案發當日在臺北市○○路、基隆路附近發現A 女
      乘坐之計程車，即要求其弟高福生駕車尾隨至臺北市萬芳
      醫院，隨後一路尾隨至A 女位在（改制前）中和市之上揭
      住處地下室停車場；以及被告高福先於本院審理時供稱，
      係為與A 女打招呼聊天，故尾隨A 女；伊雖與A 女沒有很
      熟，但A 女這型的伊聊天過都記得等情（見本院卷二第13
      背面頁），可見被告高福先於案發前對A 女早所注意，萌
      有兩性間愛欲情愫，此與A 女上揭證稱：被告在抱起伊之
      前說「他（指被告）很喜歡伊」之情節亦相符合，更證A
      女上揭證述之真實，亦可佐證被告高福先上揭強行正面雙
      手環抱A 女使其身體碰觸A 女胸部及臀部行為，係為滿足
      其主觀上之色慾之行為。至於A 女當場是否留下電話給被
      告高福先或告知被告高福先伊生日一節，A 女於本院審理
      時已表示不記得是否有給被告高福先伊行動電話號碼，且
      透過伊朋友或同事均可取得伊電話號碼以及伊並未告知被
      告高福先伊生日；案發當時因為被告正確說出A 女工作地
      點，所以A 女才會回應等情明確（見本院卷二第47頁），
      則無法認定A 女於案發當時有告知被告高福先手機號碼或
      生日之情形，且縱A 女有因工作關係告知被告高福先伊手
      機號碼或生日亦不代表A 女有同意被告高福先為上揭正面
      雙手環抱身體接觸胸部、臀部之行為，是本院認選任辯護
      人聲請勘驗電話號碼紙條並無調查必要。又選任辯護人請
      求調閱案發時基泰和里社區地下室所有監視器畫面部分，
      由於該社區電梯內監視器畫面並未完整保存，且因員警調
      得僅存監視畫面光碟並無關於被告高福先是否涉有強制猥
      褻行為相關畫面，選任辯護人表示無須聲請勘驗等情，有
      （改制前）臺北縣政府警察局中和第一分局99年4 月19日
      北縣警中一刑字第0990013956號函及本院99年11月26日準
      備程序筆錄各1 件可按（見本院卷一第75、134 背面頁）
      ，均附此指明。
（三）綜上所述，本件事證明確，被告高福先犯行，堪以認定，
      應依法論科。
三、按刑法第224 條所謂「猥褻」，係指性交以外足以興奮或滿
    足性慾之一切色情行為而言，凡在客觀上足以誘起他人性慾
    ，主觀上足以滿足自己性慾者，均屬之。又刑法所謂「住宅
    」，乃指人類日常居住之場所而言，公寓大樓亦屬之，而公
    寓大樓地下停車場專供公寓住戶停放車輛，然就公寓大樓整
    體而言，該地下停車場可謂構成其公寓大樓之一部分，而與
    住宅有密切不可分之關係（最高法院76年臺上字第2972號判
    例意旨參照），足認公寓大樓之地下停車場屬於住宅之一部
    分。是被告乘車尾隨A 女所搭乘計程車，乘社區車道管理員
    打開柵欄之際未經同意，即行乘車進入該公寓大廈之地下停
    車場顯為侵入住宅之行為；而被告以雙手環抱A 女靠近臀部
    大腿處，並以其身體碰觸A 女胸部、臀部等身體部位並將A
    女抱著轉一圈，始放下A 女之情節，則A 女因被告雙手環抱
    其身體轉圈，不僅A 女決定是否與被告身體接觸之意思自由
    遭到妨害，其身體行動之自由亦遭限制，且不相熟識成年男
    女正面相對而環抱女性臀部大腿處，男性藉以其身體碰觸女
    性性徵之胸部及臀部行為，在客觀上已足以刺激或滿足人之
    性慾，亦足以滿足被告主觀上之色欲，自屬猥褻行為。是核
    被告高福先所為係犯刑法第224 條之1 之侵入住宅強制猥褻
    罪。又查被告高福先前有如上開犯罪事實欄所載之犯罪科刑
    及執行情形，有臺灣高等法院被告前案紀錄表1 件在卷可稽
    ，其於有期徒刑執行完畢後，5 年內故意再犯本件有期徒刑
    以上之罪，為累犯，應依刑法第47條第1 項之規定，加重其
    刑。爰審酌被告高福先為滿足個人性慾，乘夜深之際，乘車
    尾隨侵入告訴人A 女社區地下室中，對獨自一人夜歸之告訴
    人A 女為強制猥褻之行為，造成心理恐懼傷害，其犯後並無
    悔意，迄未向告訴人表示歉意，且素行不良，本應予嚴懲，
    惟念被告高福先經告訴人A 女制止後，即未進一步為侵害行
    為，暨斟酌其犯罪之動機、目的、手段、智識程度等一切情
    狀，量處如主文所示之刑，以資懲儆。
貳、無罪部分
一、公訴意旨略以：被告高福生於98年5 月5 日2 時許，駕駛車
    號1432-ES 號自用小客車搭載被告高福先，在臺北市○○區
    ○○路111 號萬芳醫院前，見A 女與其男友陳Ｏ龍於該處爭
    執，陳Ｏ龍逕駕車離開，A 女自行招攔由陳立聖所駕駛之車
    號889-YD號營業小客車，欲搭乘該營業小客車返抵位於改制
    前）臺北縣中和市基泰和里社區之住處，被告高福生竟與高
    福先共同意圖為自己不法之所有及強制猥褻之犯意聯絡，駕
    車沿路尾隨A 女返抵其住處，並跟隨上開營業小客車進入該
    社區之地下室車庫，該社區○○道警衛祝鳳強見有陌生之小
    客車進入該社區車道內，隨即跟入地下室察看有無異狀。嗣
    於當日2 時55分許，在該社區地下室內，被告高福生見有警
    衛前來察看，遂向祝鳳強佯稱有友人住在該社區內，詢問該
    社區有無車位出租方式藉以移轉祝鳳強之注意，致使祝鳳強
    未能留意斯時高福先已先行下車，遂要求被告高福生至一樓
    警衛室詳談。而被告高福先見A 女，準備搭乘地下室之電梯
    上樓時，隨即趨前與A 女攀談，並向A 女陳稱：「我很喜歡
    你，我可不可以抱你」等語，並以強暴之雙手環抱之方式，
    將A 女抱起而得逞（被告高福先所犯侵入住宅強制猥褻罪，
    業據認定如上），且不斷要求A 女跟伊離開，另趁A 女轉身
    按捺電梯按鈕而不及防備之際，徒手竊取被告置放於包包內
    之皮夾1 只【內含身分證、健保卡、現金新臺幣（下同）5,
    000 元許】得手。因認被告高福生共犯侵入住宅強制猥褻罪
    嫌；被告高福先、高福生共犯加重竊盜罪嫌云云。
二、按犯罪事實應依證據認定之，無證據不得認定犯罪事實；不
    能證明被告犯罪者，應諭知無罪判決，刑事訴訟法第154 條
    第2 項、第301 條第1 項分別定有明文。次按事實之認定，
    應憑證據，如未能發現確實之證據，或證據不足以證明，自
    不能以推測或擬制之方法，以為裁判基礎；再犯罪事實所憑
    之證據，無論係直接證據或間接證據，其為訴訟上之證明，
    須於一般人均不致有所懷疑而得確信為真實之程度，始得據
    為有罪之認定，倘其證明尚未達此程度而尚有合理之懷疑存
    在時，本諸無罪推定原則，自應為被告無罪之諭知；又被告
    否認犯罪事實所持辯解縱使不能成立，除非有確實證據足以
    證明對於被告犯罪已無合理之懷疑外，不能遽為有罪之認定
    ；刑事訴訟法規定被告有緘默權，被告基於不自證己罪原則
    ，既無供述之義務，亦不負自證清白之責任，不能因被告未
    能提出證據資料證明其無罪，或對於被訴之犯罪事實不置可
    否，即認定其有罪（最高法院92年度臺上字第2570號判決意
    旨參照）。從而，認定被告有罪之證據，定需達到使事實審
    審判之法官有「確信」之心證時，方得為被告有罪之判斷，
    若依負追訴犯罪職責之檢察官所提出之證據，尚無法使事實
    審法官有此程度之心證時，因法院僅有調查而無蒐集證據之
    義務（最高法院91年度臺上字第5846號判決意旨參照），且
    檢察官於訴訟上應負提出證據及說服之實質舉證責任，倘現
    存卷內證據尚未達有罪程度之確信時，自應為有利於被告之
    認定（最高法院92年臺上字第128 號判例意旨參照）。
三、本件公訴人認被告高福生共犯侵入住宅強制猥褻罪嫌；被告
    高福先、高福生共犯夜間侵入住宅竊盜罪嫌，無非係以被告
    高福先、高福生於警詢及偵查中之供述、證人即告訴人A 女
    於警詢及偵查中之指訴、證人陳Ｏ龍、陳立聖於偵查中之證
    述、證人祝鳳強、林連振於警詢及偵查中之證述、監視器調
    閱一覽表、翻拍照片8 紙、臺灣板橋地方法院檢察署98年7
    月24日、同年月27日訊問筆錄、戶役政連結作業系統1 份、
    職務報告1 紙及通聯紀錄等件，而為論據。訊據被告高福生
    固坦承有駕車搭載被告高福先至上揭社區地下室停車場，並
    向該社區車道管理員（指證人祝鳳強）詢問租用車位如何計
    算，證人祝鳳強叫伊到社區正門口警衛（指證人林連振）處
    詢問等情不諱，惟堅詞否認有何共同侵入住宅強制猥褻、夜
    間侵入住宅竊盜犯行，被告高福生辯稱：伊至社區大門警衛
    室後，（在地下室停車場內）發生何事伊均不知，伊與被告
    高福先間並無竊盜犯意聯絡、行為分擔，而被告高福先對A
    女擁抱行為係被告高福先臨時起意行為等情；被告高福先固
    坦承於路上發現A 女搭乘計程車，向被告高福生表示認識A
    女，欲與A 女打招呼談話而尾隨該計程車至上揭社區，在該
    社區地下室電梯間前與A 女攀談，並正面面對A 女抱其大腿
    處，而抱起A 女等情不諱，惟堅詞否認有何夜間侵入住宅竊
    盜犯行，被告高福先辯稱：伊僅與A 女聊天，並未竊取A 女
    財物等情，經查：
（一）被告高福先於公訴意旨所指時、地侵入住宅對A 女為強制
      猥褻犯行，業經認定如上（詳如上揭有罪部分之論述）。
      惟依據證人A 女自警詢、偵查乃至本院審理時之證述，均
      係被告高福先一人於地下室停車場與其攀談後，正面雙手
      環抱A 女，轉一圈後放下A 女，隨即A 女搭電梯上樓，該
      過程當中，被告高福生並未在場，且被告高福先於偵查乃
      至本院審理時所證述其與A 女攀談、以雙手環抱A 女之過
      程中均未提及被告高福生等情相合，而被告高福生當日駕
      車進入該社區地下室內，因警衛祝鳳強前來查看，被告高
      福生向警衛祝鳳強稱有友人住在該社區內，詢問該社區有
      無車位出租，被告高福生遂應警衛祝鳳強要求至一樓警衛
      室等情，亦經被告高福生自警詢、偵查中所供明確（見偵
      卷第9 背面、26頁），亦與證人祝鳳強於偵查中；證人林
      連振於偵查中、本院審理時證述情節（見偵卷第138 、13
      9 頁、本院卷二第4-6 頁）相符，則被告高福生就上揭被
      告高福先對A 女所為強制猥褻過程當中，並無在場而有行
      為分擔情形。又於上揭時、地，被告高福生以上揭車輛搭
      載被告高福先，於路上發現正搭乘營業小客車之A 女，因
      被告高福先指示而駕駛上開車輛尾隨A 女搭乘之營業小客
      車，至臺北市萬芳醫院，A 女下車與當時之男友陳Ｏ龍見
      面並生爭執，A 女復搭乘陳立聖所駕駛之營業小客車欲返
      回位在上揭社區住處，被告高福生駕駛上開車輛搭載被告
      高福先一路尾隨抵達A 女住處所在之社區，趁社區○○道
      警衛祝鳳強開啟柵欄之際，被告高福生駕駛之上揭自用小
      客車，即隨上開營業小客車進入該社區之地下室等情，業
      據於證人A 女、陳Ｏ龍、陳立聖及林連振於偵查中、本院
      審理時；證人即共同被告高福先、祝鳳強於偵查中證述明
      確且相符（見偵卷第24-25 、138 、151 、139 頁、本院
      卷二第45、9 背面-11 、6 背面-9、4-6 頁、偵卷第27-2
      8 、138-139 頁），亦與被告高福生於警詢、偵查及本院
      審理時供述一致（見偵卷第9-10、26-27 頁、本院卷一第
      48 、52 頁）。惟以被告高福生有開車搭載被告高福先一
      路尾隨A 女至A 女住處地下室，並於警衛祝鳳強查看之際
      ，以欲承租地下停車位之情為藉口之情節而言，在被告高
      福先未證述被告高福生事先對強制猥褻A 女情事知情下，
      仍無法遽以該等情節推論被告高福生對於該等被告高福先
      對A 女所為強制猥褻情事事先知情，又證人祝鳳強於偵查
      中已證述明確情形下，本院認檢察官聲請傳訊證人祝鳳強
      部分已無調查必要，附此指明。至於檢察官所提出之通聯
      記錄至多僅能證明被告高福生與高福先所持用電話曾有通
      聯情形，在無監聽譯文可佐知通話內容下，亦無法推認被
      告高福生對於被告高福先所為強制猥褻A 女情事事先知情
      。另外檢察官所提出監視器翻拍畫面（見偵卷第121 頁）
      為車輛尾隨、進入停車場及離開停車場之畫面，以及事後
      員警與被害人實地在電梯中所拍攝照片（見偵卷第122 頁
      ），僅可說明案發後電梯內之情形，均無法為被告高福生
      對於該等被告高福先對A 女所為強制猥褻情事事先知情或
      參與之證據。
（二）證人即告訴人A 女雖曾於偵查中一度證述：當天被告高福
      先在上揭社區地下室停車場內與其攀談，突問伊「我可不
      可以抱你」，被告高福先就以正面雙手環抱伊並轉一圈，
      被告高福先將伊放下後，伊拿電梯感應器按下電梯，電梯
      門打開後，伊趕快進入電梯，伊當時看見被告高福先手上
      拿伊皮包；而皮包內有身分證、健保卡、約5,000 元現金
      等情（見偵卷第25頁），然此顯與證人A 女於警詢中所指
      述：上樓回家後發現伊隨身攜帶之外皮夾（內有6,000 元
      、金融卡、信用卡等證件）不見，所以伊確認皮夾是該名
      抱伊男子（應指被告高福先）將伊強行抱起時趁伊慌亂、
      不注意時所竊取（見偵卷第8 頁）；以及其於本院審理時
      則證述：是一進入電梯時，因為伊包包是打開著，而伊皮
      包是放在包包最上面，伊進電梯時發現伊皮包已經不見；
      伊進入電梯，電梯門關上後，伊發現伊皮夾丟了等情（見
      本院卷二第46背面頁）不符。按常理，如果證人A 女在第
      一時間進入電梯之際即已明確看見被告高福先手上持有伊
      皮夾，應會當下在電梯中檢查皮夾是否失竊，且應會在第
      一時間報案時即明確指述親見被告高福先手上持有伊皮夾
      ，惟證人A 女卻於警詢中指述係回到家後始發現皮夾遺失
      ，顯與常情不合。則證人A 女上揭偵查中所證述親見被告
      高福先手持伊皮夾云云已非可遽以採信。再者，證人A 女
      上揭警詢及本院審理時所證述發現其皮夾失竊之證述過程
      ，至多僅能認定證人A 女於當日經被告高福先強行擁抱後
      進入電梯，發現皮夾遺失，至於證人A 女所證述皮夾為被
      告高福先所竊取等情，並非證人A 女所親眼目賭，而為其
      主觀之臆測，亦無法以之為被告高福先、高福生2 人共同
      竊盜之證明。又證人A 女曾於98年5 月12日、同年月13日
      申請補發國民身分證、健保卡等情，有（改制前）臺北縣
      中和市戶政事務所、行政院衛生署中央健康保險局函各1
      件在卷可稽（見本院卷一第66、67頁），惟此僅能證明證
      人A 女曾經於98年5 月5 日後，曾經補領國民身分證、健
      保卡，至多可推論證人A 女於上揭時地遭被告高福先強行
      擁抱後，國民身分證、健保卡曾經遺失補領，但由於證人
      A 女上揭證述不一矛盾，無法排除係證人A 女於案發當時
      前後遺失之可能，故無法以該事後A 女曾經補辦國民身分
      證、健保卡之情形，遽以推斷證人A 女指述被告高福先竊
      取伊皮夾云云為真實。又證人陳Ｏ龍於本院審理時證稱：
      A 女在當天凌晨有打電話告知伊有人在A 女家地下室電梯
      跟A 女搭訕並抱A 女，但A 女不認識對方，除此之外，A
      女並未說其他事情；伊有問有無東西不見，A 女那時有些
      喝醉，A 女說他很累，明天再找找，A 女當下並未向伊說
      有東西不見，但隔天有跟伊說等情明確（見本院卷第9 背
      面頁），則若A 女上揭證述，目睹被告高福先手持伊皮夾
      或是當天經被告高福先強行環抱後進入電梯之際或是回到
      家中即發現該皮夾不見之情節為真，豈會於事後返家與證
      人陳Ｏ龍電話談話中，僅告知遭到不認識之男子搭訕並抱
      其，而未提及皮夾不見情形，益徵A 女上揭有關當天皮夾
      失竊之證詞未可遽信。至於當天被告高福生駕車搭載被告
      高福先一路尾隨A 女所搭乘計程車，而未經許可侵入至A
      女上揭社區住處地下停車場之情節雖有可疑，但並無法遽
      以推測或擬制之方式遽以認定，被告2 人確有公訴意旨所
      指共同竊盜之犯行。至於檢察官所提出之通聯記錄至多僅
      能證明被告高福生與高福先所持用電話曾有通聯情形，在
      無監聽譯文可佐知通話內容下，亦無法遽以認定被告2 人
      有共同竊盜A 女皮夾之犯行。另外檢察官所提出監視器翻
      拍畫面（見偵卷第121 頁）為車輛尾隨、進入停車場及離
      開停車場之畫面，以及事後員警與被害人實地在電梯中所
      拍攝照片（見偵卷第122 頁），僅可說明案發後電梯內之
      情形，均無法為被告2 人有共同竊盜A 女皮夾之犯行之證
      據。至於員警職務報告書（見偵卷證物袋中）雖記載A 女
      曾於98年5 月3 日報案稱遭2 名男子強抱趁機竊取皮包一
      節，惟證人A 女上揭證述前後不一且矛盾，故尚難僅依該
      職務報告，遽以認定證人A 女所指被告2 人竊取其皮夾云
      云為真實。
四、至於被告高福生雖涉犯刑法第306 條之侵入住宅罪嫌（被告
    高福先侵入住宅之行為已為其所犯侵入住宅強制猥褻罪刑中
    加重條件所論處），因刑法第308 條規定該罪需告訴乃論，
    然此部分未提告訴，故無從審究之，亦併敘明。
五、綜上所述，依卷內所存之證據，並無從認定被告高福生有前
    述公訴意旨所指侵入住宅強制猥褻及夜間侵入住宅竊盜之犯
    行；被告高福生有前述公訴意旨所指夜間侵入住宅竊盜之犯
    行，是本諸前述說明，此等部分均應為被告2 人有利之認定
    ，而為無罪之諭知。
據上論斷，應依刑事訴訟法第299 條第1 項前段、第301 條第1
項，刑法第224 條之1 、第47條第1 項，判決如主文。
本案經檢察官洪松標到庭執行職務
中    華    民    國   100    年    4     月    29    日
                  刑事第二十一庭審判長  法  官  劉元斐
                                        法  官  李俊彥
                                        法  官  方鴻愷
以上正本證明與原本無異。
如不服本判決應於收受判決後10日內向本院提出上訴書狀，並應
敘述具體理由。其未敘述上訴理由者，應於上訴期間屆滿後20日
內向本院補提理由書（均須按他造當事人之人數附繕本）「切勿
逕送上級法院」。
                                        書記官  江怡萱
中    華    民    國   100    年    5     月    6     日
附錄法條：
中華民國刑法第224條之1
（加重強制猥褻罪）
犯前條之罪而有第222 條第1 項各款情形之一者，處3 年以上10
年以下有期徒刑。